---
title: "Simulaçao de Sistemas"
author: "Ricardo Manhaes Savii"
date: "August 30, 2016"
output: slidy_presentation
---

```{r setup, include=FALSE}
knitr::opts_chunk$set(echo = FALSE)
```

# Simulação de Sistemas

profe. Camila Martins

## Geração de números aleatórios

> * Determinísticas
>   * pseudoaleatorias ou quase aleatórias
> * Aleatórios

# Método 1: Meio dos Quadrados (1949)

Algoritmo:

(1) é dado um valor inicial

(2) eleva-se esse valor ao quadrado

(3) toma-se como próximo valor da seq. a parte central dos dígitos

# Exemplo do método do meio dos quadrados

Ex:
      
$x_1 = 17$   $\rightarrow x_1^2 = 289 \rightarrow 0289$

$x_2 = 28$   $\rightarrow x_2^2 = 784 \rightarrow 0784$

$x_3 = 78$   $\rightarrow x_2^2 = 6084 \rightarrow 6084$

$x_4 = 08$ 

## Obsevação

Para gerar realizações de uma distribuição uniforme, precisamos gerar sequência que se comportam de forma **aleatoria**. Ou seja:

* Não previsivel
* Não possa ser reproduzida por um mecanismo determinístico

# Método 2: Gerador Congruencial linear

$$x_n = (a x_{n-1} + c) \mod m$$

em que:

* m: módulo (m > 0)
* a: multiplicador (0 $\leq$ a < m)
* c: incremento (0 $\leq$ c < m)
* $x_0$: valor inicial ou semente (0 $\leq$ $x_0$ $\leq$ m)

A funçao *Z mod m* da o resto da divisao inteira de *Z* por m.

* $Un = \dfrac{x_n}{m} \rightarrow$ nº pseudoaleatório $\approx$ v.a. Unif(0, 1)

# Exemplo método 2

Ex1: Sejam $x_0 = a = c = 7$ e $m = 10$. Logo,

* $x_1 = (7 \times 7 + 7) \mod 10 = 56 \mod 10 = 6$
* $x_2 = (7 \times 6 + 7) \mod 10 = 49 \mod 10 = 9$
* $x_3 = (7 \times 9 + 7) \mod 10 = 70 \mod 10 = 0$
* $x_4 = 7$
* $x_5 = 6$
* $\ldots$

# Método 3: Gerador Congruêncial Multiplicativo

$$X_n = (a x_{n01}) \mod m$$

gerador padrão: $a = 7^5$ e $m = 2^{31} -1$

Em geral, as constantes *a*, *c* e *m* devem ser escolhidas satisfazendo 3 critérios:

(1) Para qualquer semente inicial, a sequência resultante tem a "aparência" de ser uma sequência de variável aletório (v.a.) Unif(0, 1) independente.

(2) Para qualquer semente inicial, o nº de vairáveis que pode ser gerado antes de iniciar a repetição é grande

(3) Os valores podem ser computados eficientemente em um computador.
> * Obs.: Os valores não podem ter correlação

# No R como fazemos?

$$R$$

$$runif(n, min, max)$$

$$runif(n)$$

# Exercício:

Crie uma função no R que implemente o gerador congruêncial linear:

$X_n = (a x_{n-1} + c) \mod m$
e obtenha $Un = \dfrac{x_n}{m}$

A função deverá ter como argumentos de entrada os valores *a*, *c*, *m*, $x_0$ e *n* e como saída a sequência de comprimento *n*. Verificar para $x_0 = 0$, $m = 16$, $a = 5$ e $c = 1$.

```{r, echo=T}
gcl = function(a = 5, c = 1, m = 16, x0 = 0, n) {
  v = c()
  v = append(v, x0)
  for (i in 2:n)
    v = append( v, (a*v[i-1] + c) %% m )
  v
}

a = gcl(n = 10)
a
```